# 安全生产费的后续处理

提问人：wx_6160292c64e2 时间：2023-10-09 16:13:48
请教陈版主：根据财资[2022]136号的规定：
第五十九条 企业调整业务、终止经营或者依法清算的，其结余的企业安全生产费用应当结转本期收益或者清算收益。下列情形除外：
（一）矿山企业转产、停产、停业或者解散的，应当将企业安全生产费用结余用于矿山闭坑、尾矿库闭库后可能的危害治理和损失赔偿；
（二）危险品生产与储存企业转产、停产、停业或者解散的，应当将企业安全生产费用结余用于处理转产、停产、停业或者解散前的危险品生产或者储存设备、库存产品及生产原料支出。
第（一）和（二）项企业安全生产费用结余，有存续企业的，由存续企业管理；无存续企业的，由清算前全部股东共同管理或者委托第三方管理。问题：问题：公司符合第二项规定，目前专项储备存在以前年度计提的余额，根据规定，不能转当期收益，请问如何后续会计处理呢？ 余额一直挂着，直到公司彻底注销时转当期营业外收入？

回答人：chenyiwei
上述规定中的专项储备用途（处理转产、停产、停业或者解散前的危险品生产或者储存设备、库存产品及生产原料支出）的相关工作，是由本企业继续实施，还是移交给其他企业处理？
如果由本企业继续实施的，则专项储备余额保留，按照上述规定用途使用。相关事务处理完毕后，专项储备如有余额的，则转入清算损益。
如果将这些责任转移给其他企业的，则应与接受方企业承担协议并合理约定承接的对价，该对价首先从专项储备中列支。